【裁判字號】    90,易,792
【裁判日期】    900528
【裁判案由】    傷害等
【裁判全文】
臺灣臺北地方法院刑事判決                            九十年度易字第七九二號
    公  訴  人  臺灣臺北地方法院檢察署檢察官
    被      告  甲○○
                丙○○
右列被告等因傷害等案件，經檢察官提起公訴（八十九年度偵字第一六七七九號），
本院判決如左：
    主      文
甲○○連續傷害人之身體，處拘役肆拾日，如易科罰金，以參佰元折算壹日。又以加
害生命之事，恐嚇他人致生危害於安全，處拘役貳拾日，如易科罰金，以參佰元折算
壹日。應執行拘役伍拾日，如易科罰金，以參佰元折算壹日。
丙○○傷害人之身體，累犯，處拘役伍拾日，如易科罰金，以參佰元折算壹日。
    事      實
一、丙○○曾因詐欺案件，經台灣板橋地方法院於民國八十六年十二月十七日判處有
    期徒刑一年，經台灣高等法院判決駁回上訴確定，於八十八年四月三十日縮刑期
    滿執行完畢。緣甲○○於八十九年七月十八日八時許，因不滿樓下住戶丙○○至
    台北市○○路○段二○六巷臨二七之二號二樓住處指責其以瀝青潑灑污損丙○○
    機車之事（甲○○所涉毀損罪嫌部分，業經丙○○撤回告訴，由檢察官處分不起
    訴），與丙○○發生口角爭執，甲○○乃於上址樓梯間內乃基於傷害之概括犯意
    ，以拳腳毆打丙○○，使丙○○受有右前臂、右手第四指、左小腿多處挫傷之傷
    害。同時甲○○因見丙○○口氣不佳，另起意出言恐嚇丙○○稱：要拿刀殺丙○○及小孩、三天內要丙○○及其小孩倒下等語，以此加害生命之事恫嚇丙○○，
    使丙○○心生畏懼，致生危害於安全，而為丙○○之同居人乙○○在場聽聞，並
    出言斥責。詎丙○○為此心生不滿，另於八十九年七月十九日十一時三十分許，
    在台北市○○路○段二○六巷臨二七號樓梯間，乘甲○○與他人談話未及注意之
    際，基於傷害之犯意，出手毆打甲○○之下巴，使甲○○受有下巴挫傷瘀血二公
    分之傷害。嗣於八十九年七月二十日下午一時十分許，甲○○因認乙○○引介丙○○至台北市○○路○段二○六巷臨二十七之二號房屋居住，引發上開紛爭，心
    有不滿，適見乙○○行經台北市○○路○段二○六巷欲返回住處，甲○○復基於
    前述概括之傷害犯意，出手拉扯乙○○之右上臂，使乙○○受有右上臂多處擦傷
    之傷害。
二、案經丙○○、甲○○、乙○○訴由台北市政府警察局文山第二分局報請台灣台北
    地方法院檢察署檢察官偵查起訴。
    理      由
一、訊據被告兼告訴人甲○○矢口否認有何傷害、恐嚇犯行，辯稱：其屋頂柏油滴在
    丙○○機車上，丙○○誤會其故意污損該機車，而與其爭執，當日並未毆打丙○○，更未出言恐嚇云云；告訴人兼被告丙○○亦否認有何傷害犯行，辯稱：被告
    兼告訴人甲○○串同證人丁○○捏造其事云云。然查，右揭犯罪事實，分別據告
    訴人兼被告丙○○、被告兼告訴人甲○○、告訴人乙○○於偵審中指訴綦詳，並
    據證人丁○○於偵審中到庭結證其於八十九年七月十九日目擊丙○○出手毆打甲○○下巴之事無誤。又丙○○、甲○○、乙○○於八十九年七月十八日、十九日
    、二十日案發後，各於同年七月十九日、二十日至台北市立萬芳醫院驗傷結果，
    確受有事實欄所示之傷害，此有台北市立萬芳醫院萬甲診字第二九二七、二九二
    四、二九二六號甲種診斷證明書影本附卷可稽；且上述診斷書記載之受傷情形與
    各告訴人所指受毆擊之方法吻合，應非虛偽。況告訴人兼被告甲○○、丙○○及
    告訴人乙○○歷次於警訊、偵審中自由連續之陳述，對於本案案發情節之描述均
    甚具體、詳盡，且言詞表達方式亦非千篇一律而有事後捏造記誦之嫌，足認其等
    指述情節與事實相符；被告甲○○空言否認毆打丙○○、乙○○、及恐嚇丙○○
    之事，被告丙○○否認出手毆打甲○○云云，核均與現存卷證資料不符，不足採
    信。參以：被告甲○○於八十九年七月十八日因瀝青污損丙○○機車之事，與丙○○發生爭執，因而出言恐嚇丙○○等情，業據乙○○到庭指陳明確；並據被告
    甲○○自承：其當天不高興，與丙○○吵架，... 丙○○罵其王八蛋，其則回罵
    幹你娘，... 丙○○罵丁○○的母親是賣屄的，是雜種，其聽了很氣用同樣的意
    思罵回去等語甚詳（本院審判筆錄參照）；足見被告甲○○當時與丙○○發生嚴
    重言語衝突，且雙方惡言相向，是告訴人丙○○所指被告甲○○當時口出惡言恐
    嚇之情節，實與當時雙方相互爭執之常情相符，且與乙○○在場見聞之情節相吻
    合，堪信為真實。綜上所述，本件事證已明，被告甲○○、丙○○之犯行堪以認
    定。至被告甲○○聲請本院傳訊左右鄰居，以證明第三天（七月二十日）丙○○
    有打其他人云云，查丙○○於八十九年七月二十日是否毆打其他鄰人之事實，並
    未據其他鄰人提起告訴，故無調查該部分事實之必要，附此說明。
二、核被告甲○○所為，係犯刑法第二百七十七條第一項傷害罪、同法第三百零五條
    恐嚇罪。被告丙○○所為，係犯同法第二百七十七條第一項傷害罪。被告甲○○
    先後二次傷害犯行之時間緊接，犯意概括，所犯構成要件相同，為連續犯，依法
    以一罪論，並加重其刑。又甲○○所犯傷害、恐嚇二罪之犯意個別，行為互殊，
    應予分論併罰。查被告丙○○曾因詐欺案件，經台灣板橋地方法院於八十六年十
    二月十七日判處有期徒刑一年，經台灣高等法院判決駁回上訴確定，於八十八年
    四月三十日縮刑期滿執行完畢，有台灣高等法院檢察署刑案紀錄簡覆表在卷可按
    ，其於五年之內，再犯本件法定本刑為有期徒刑以上之罪，為累犯，依法加重其
    刑。爰審酌被告甲○○、丙○○，因瀝青污損機車之事雙方互有怨隙發生爭執，
    即出手毆人成傷，侵害他人身體法益，被告甲○○並出言恐嚇，惟念其二人係因
    鄰居相處互生怨懟，顯係一時思慮欠周為本件犯行，及其二人之犯罪動機、手段
    、犯後態度等一切情狀，分別量處如主文所示之刑，並各諭知易科罰金之折算標
    準。且就被告甲○○之宣告刑定其應執行之刑，及諭知易科罰金之折算標準。查
    被告二人行為後，刑法第四十一條業於九十年一月十日修正公佈施行，於同年月
    十二日生效，關於易科罰金之條件業經修正為同法條第一項前段「犯最重本刑為
    五年以下有期徒刑以下之刑之罪，而受六個月以下有期徒刑或拘役之宣告，因身
    體、教育、職業、家庭之關係或其他正當事由，執行顯有困難者，得以一元以上
    三元以下折算一日，易科罰金」，是就形式上觀察，修正前後之法律顯有不同，
    應認為法律有變更；經比較新舊法結果，舊法並無有利於被告，應依刑法第二條
    第一項前段適用裁判時之法律，依修正後刑法第四十一條第一項諭知易科罰金之
    折算標準，附此說明。
三、公訴意旨另以：被告甲○○於八十九年七月十八日上午八、九時許，因不滿樓下
    住戶丙○○在台北市○○路○段二○六巷臨二十七號旁指責其以瀝青潑灑污損丙○○機車之事，與丙○○發生爭執，在場適有丙○○之同居人乙○○出言斥責，
    甲○○乃恐嚇乙○○稱：要拿刀殺丙○○及小孩、三天內要殺死丙○○及乙○○
    、要二人在三天內倒下等語，使乙○○心生畏懼，因認被告另有恐嚇乙○○之犯
    行。經查：證人乙○○到庭指陳：八十九年七月十八日其在場，... 打完後，甲○○說三天內要讓丙○○及他的小孩倒在地下，其只是在旁邊聽到等語明確（本
    院九十年五月十日審判筆錄參照），顯見被告甲○○於八十九年七月十八日僅出
    言恐嚇丙○○；並未以對乙○○不利之將來惡害言詞通知乙○○，而為恐嚇乙○○之犯行。公訴人以乙○○單純在場耳聞上述恐嚇丙○○之言詞，誤認被告同時
    有恐嚇乙○○之犯行，容以誤會。惟公訴人認此部分事實與前開起訴論罪之恐嚇
    部分有想像競合犯之裁判上一罪關係，爰不另為無罪之諭知，附此說明。
據上論斷，應依刑事訴訟法第二百九十九條第一項前段，刑法第二條第一項前段、第
五十六條、第二百七十七條第一項、第三百零五條、第四十七條、第四十一條第一項
、第五十一條第六款，罰金罰鍰提高標準條例第一條、第二條前段，判決如主文。
本案經檢察官林美玲到庭執行職務
中      華      民      國    九十      年      五      月    二十八    日
                                臺灣臺北地方法院刑事第八庭
                                    法  官  朱  瑞  娟
右正本證明與原本無異
如不服本判決，應於判決送達後十日內，向本院提出上訴狀。
                                    書記官  葉  金  發
中      華      民      國    九十      年      五      月    三十一    日
附錄本案所犯法條全文
中華民國刑法第二百七十七條 (普通傷害罪)
傷害人之身體或健康者，處三年以下有期徒刑、拘役或一千元以下罰金。
犯前項之罪因而致人於死者，處無期徒刑或七年以上有期徒刑；致重傷者，處三年以
上十年以下有期徒刑。
中華民國刑法第三百零五條
 (恐嚇危害安全罪)
以加害生命、身體、自由、名譽、財產之事，恐嚇他人致生危害於安全者
，處二年以下有期徒刑、拘役或三百元以下罰金。


司法院資訊處製作；財團法人民間司法改革基金會備份。
